臺灣高等法院高雄分院刑事判決　　　 100年度上訴字第1032號
上　訴　人　臺灣高雄地方法院檢察署檢察官
上　訴　人
即　被　告　趙能賢
選任辯護人　蔡秋聰律師
上　訴　人
即　被　告　陳彥成
選任辯護人　楊譜諺律師
上　訴　人
即　被　告　林志融
選任辯護人　洪士宏律師
　　　　　　李耿誠律師
上　訴　人
即　被　告　張簡明洞
被　　　告　孫素瑩
上列上訴人因被告強盜等案件，不服臺灣高雄地方法院99年度訴
字第1855號中華民國100 年4 月1 日第一審判決（起訴案號：臺
灣高雄地方法院檢察署99年度偵字第32177 號、第32731 號、第
36187 號），提起上訴，本院判決如下：
     主  文
原判決關於趙能賢非法持有空氣槍、非法持有可發射子彈具有殺
傷力之改造手槍部分及其定應執行刑；陳彥成非法持有子彈部分
及其定應執行刑；孫素瑩部分；均撤銷。
趙能賢未經許可，持有空氣槍，累犯，處有期徒刑參年貳月，併
科罰金新臺幣壹拾萬元，罰金如易服勞役，以新臺幣壹仟元折算
壹日，扣案空氣槍壹枝（槍枝管制編號0000000000號）、CO2 鋼
瓶壹拾壹瓶、鋼珠壹包，均沒收；又非法持有可發射子彈具有殺
傷力之改造手槍，累犯，處有期徒刑參年陸月，併科罰金新臺幣
壹拾貳萬元，罰金如易服勞役，以新臺幣壹仟元折算壹日，扣案
仿BERETTA 廠92FS型改造手槍壹枝（含彈匣壹個；槍枝管制編號
0000000000號）沒收。
趙能賢其他上訴駁回。
趙能賢上開撤銷改判部分所處之刑；與上訴駁回關於共同犯攜帶
兇器竊盜罪（汽車部分）共貳罪部分，所各處有期徒刑壹年貳月
；共同犯攜帶兇器竊盜罪（車牌部分）共肆罪部分，所各處有期
徒刑捌月；共同犯搶奪罪，所處有期徒刑壹年肆月；結夥三人攜
帶兇器毀越安全設備搶奪罪，所處有期徒刑貳年陸月，扣案棉質
手套壹雙沒收；非法持有子彈罪，所處有期徒刑柒月，併科罰金
新臺幣參萬元，罰金如易服勞役，以新臺幣壹仟元折算壹日，扣
案子彈伍顆均沒收；非法轉讓子彈罪，所處有期徒刑捌月，併科
罰金新臺幣肆萬元，罰金如易服勞役，以新臺幣壹仟元折算壹日
；應執行有期徒刑拾年，併科罰金新臺幣貳拾萬元，罰金如易服
勞役，以新臺幣壹仟元折算壹日，扣案棉質手套壹雙、空氣槍壹
枝（槍枝管制編號0000000000號）、CO2 鋼瓶壹拾壹瓶、鋼珠壹
包、仿BERETTA 廠92FS型改造手槍壹枝（含彈匣壹個）（槍枝管
制編號0000000000號）、子彈伍顆，均沒收。
陳彥成非法持有子彈，處有期徒刑肆月，併科罰金新臺幣貳萬元
，罰金如易服勞役，以新臺幣壹仟元折算壹日。
陳彥成其他上訴駁回。
陳彥成上開撤銷改判部分所處之刑；與上訴駁回關於共同犯攜帶
兇器竊盜罪（汽車部分）共貳罪部分，所各處有期徒刑壹年；共
同犯攜帶兇器竊盜罪（車牌部分）共肆罪部分，所各處有期徒刑
柒月；共同犯搶奪罪，所處有期徒刑壹年貳月；結夥三人攜帶兇
器毀越安全設備搶奪罪，所處有期徒刑貳年肆月，扣案棉質手套
壹雙沒收；非法寄藏可發射子彈具殺傷力之改造手槍，所處有期
徒刑參年肆月，併科罰金新臺幣壹拾萬元，罰金如易服勞役，以
新臺幣壹仟元折算壹日，扣案仿BERETTA 廠M9型改造手槍壹枝（
含彈匣壹個；槍枝管制編號0000000000號）沒收。應執行有期徒
刑陸年拾月，併科罰金新臺幣壹拾萬元，罰金如易服勞役，以新
臺幣壹仟元折算壹日，扣案棉質手套壹雙、仿BERETTA 廠M9型改
造手槍壹枝（含彈匣壹個，槍枝管制編號0000000000號），均沒
收。
孫素瑩收受贓物，處有期徒刑貳月，如易科罰金，以新臺幣壹仟
元折算壹日。
林志融、張簡明洞均上訴駁回。
     事  實
一、趙能賢前於民國96年間因施用第一級毒品罪，經臺灣屏東地
    方法院以96年度訴字第1103號判處有期徒刑1 年2 月；又因
    施用第一級毒品及第二級毒品罪，經臺灣屏東地方法院以96
    年度訴字第351 號各判處有期徒刑1 年4 月、7 月確定；嗣
    於97年間因詐欺罪，經本院判處有期徒刑4 月共2 罪確定，
    上開各罪經本院裁定減刑，並定執行刑為有期徒刑2 年4 月
    ，於98年9 月19日執行完畢，仍不知悔改，竟與陳彥成基於
    意圖為自己不法所有之犯意聯絡，分別於：
  (一)99年9 月21日7 時30分許前某時，在高雄市○○區○○街與
    裕豐街124 巷口，由趙能賢把風，陳彥成持客觀上可供兇器
    使用之T 型扳手，打開李文仁持有（加盛企業有限公司所有
    ）停放該處之車牌號碼ZW-4652 號三陽喜美小客車車門及電
    門鎖，共同將該車輛駛離現場得手，不久後李文仁發覺該車
    失竊，於同日8 時35分報警處理（嗣陳彥成將該車之車牌2
    面丟棄於屏東縣頭前溪橋旁溪床，車體則藏放至不詳處所）
    。
  (二)99年9 月21日22時許前不久某時，在屏東縣屏東市○○路○
    段「中正國中」旁，見戴秀玲所持有（配偶傅延景所有）停
    放該處車牌號碼WD-1615 號豐田牌自小客車無人看管，由趙
    能賢把風，陳彥成持客觀上可供兇器使用之扳手，下手將該
    車之車牌2 面拆卸後，竊取入己。戴秀玲於同月22日早上8
    時20分發覺後報警處理。
  (三)99年9 月25日6 時許，由趙能賢駕駛租用之車牌號碼3126-V
    V 號中華三菱自小客車，陳彥成駕駛其所持有車牌號碼WD-0
    710 號三陽喜美自小客車，一同前往高雄市三民區○○○街
    內空地停車場繞行周邊道路，見陳宇卿所持有（父親陳順成
    所有）停放該處路邊車牌號碼P4-8852 號豐田牌自小客車，
    無人看管，竟基於意圖為自己不法所有之犯意聯絡，由趙能
    賢駕車暫停路旁把風，陳彥成下車持客觀上可供兇器使用之
    扳手，下手將該車之車牌2 面拆卸後，竊取入己，陳宇卿發
    覺停放該處之小客車車牌遭竊，因而報警處理。
  (四)99年10月3 日9 時40分許前不久，在屏東縣屏東市○○路段
    ，由趙能賢把風，陳彥成持客觀上可供兇器使用之扳手，下
    手將柯奕安所有車牌號碼3961-MD 號馬自達小客車之車牌2
    面拆卸後，竊取入己，柯奕安發覺載牌遭竊後，於同日10時
    許報警處理。
  (五)99年10月4 日7 時36分許前不久，在高雄市○○○路苓中停
    車場內，由趙能賢把風，陳彥成持客觀上可供兇器使用之T
    型扳手，打開徐志才所有車牌號碼D7-1109 號三陽喜美小客
    車車門及電門鎖，共同將該車輛駛離現場得手（車內置有該
    車汽車保險卡1 張），嗣李文仁發覺該車失竊後於同日報警
    處理。
  (六)99年10月5 日10時30分許前不久，在屏東縣屏東市○○路41
    5 巷旁空地，由趙能賢把風，陳彥成持客觀上可供兇器使用
    之扳手，下手將蔡恆宗所有車牌號碼0550-XW 號小客車之車
    牌2 面拆卸後，竊取入己，改懸掛於原車牌號碼D7-1109 號
    三陽自用小客車上使用。蔡恆宗發覺車牌遭竊後，於同日12
    時許報警處理。
  (七)嗣趙能賢及陳彥成為警於99年10月6 日9 時30分許，在屏東
    縣長治鄉○○村路284 巷33號住處，因下列犯罪事實欄編號
    二、三所示搶奪案件拘提到案，在該處扣得附表編號一所示
    之物，並在該處門前扣得徐志才所有之車牌號碼D7-1109 號
    自用小客車1 部，因而查獲前揭編號(五)所示竊取該小客車犯
    行；且該車懸掛蔡恆宗所有車牌號碼0550-XW 車牌2 面，因
    而查獲前揭編號(六)所示竊取該車牌犯行；而車牌號碼D7-110
    9 號小客車經徐志才領回後，發覺該車後座腳踏墊下藏放車
    牌號碼3961-MD 號車牌2 面，因而為警查獲前揭編號(四)所示
    竊取該車牌犯行；而陳彥成於查獲同日帶同警方至屏東縣屏
    東市頭前溪橋旁溪床內，尋獲車牌號碼ZW-4652 號車牌2 面
    ，因而查獲前揭編號(一)所示竊取該小客車犯行；嗣經下列犯
    罪事實編號二之(一)所示搶奪案被害人陳雪雲指認行搶其金項
    鍊之人駕駛懸掛車牌號碼WD-1615 號車牌之小客車，經趙能
    賢及陳彥成坦承竊取該車牌懸掛於所駕汽車行搶陳雪雲犯行
    ，因而查獲前揭編號(二)所示竊取該車牌犯行；又經下列犯罪
    事實編號三所示搶奪案件被害人鍠陞銀樓張桂秀及劉瑞指認
    行搶其銀樓之人駕駛懸掛車牌號碼P4-8852 號之小客車，經
    趙能賢及陳彥成坦承竊取該車牌懸掛於所駕汽車行搶銀樓，
    因而查獲前揭編號(三)所示竊取該車牌犯行。
二、趙能賢於99年9 月3 日，向高雄市前鎮區○○○路313 號1
    樓「國美有限公司」承租車牌號碼3126-VV 號自小客車，與
    陳彥成為下列搶奪行為後，由陳彥成將搶得財物，交付孫素
    瑩收受，茲分述如下：
  (一)趙能賢與陳彥成為避免檢警追查渠等真實身分，由趙能賢駕
    駛承租之車牌號碼3126-VV 號自小客車，懸掛竊得之車牌號
    碼WD-1615 號車牌2 面（即犯罪事實欄一(二)所示竊得之車牌
    ) 後，搭載陳彥成及不知情之朱雅玲（已死亡，經檢察官不
    起訴處分），而趙能賢及陳彥成，趁朱雅玲在車上睡覺之際
    ，四處找尋行搶對象，於99年9 月22日13時30分許，行經高
    雄市○○區○○街325 號前，見陳雪雲在攤販前選購衣物時
    ，認有機可趁，竟基於意圖為自己不法所有犯意聯絡，由趙
    能賢駕車暫停路旁把風接應，陳彥成則下車趁陳雪雲不注意
    之際，自陳雪雲背後徒手拉扯佩掛其脖子上之金項鍊1 條，
    價值約新臺幣（下同）35,000元，搶奪得手後旋即上車由趙
    能賢駕車逃離現場。嗣為警於99年10月6 日9 時30分在屏東
    縣長治鄉○○村路284 巷33號拘提到案，經陳雪雲指認後而
    趙能賢及陳彥成均坦承犯行，因而查悉上情。
  (二)趙能賢及陳彥成搶奪陳雪雲金項鍊後，旋即駕車至不詳處所
    搭載其妻孫素瑩，陳彥成在車內交付該搶得金項鍊1 條予孫
    素瑩，而孫素瑩明知陳彥成所交付金項鍊1 條，係來路不明
    之贓物，仍基於收受贓物之犯意，在車內收受該金項鍊1 條
    ，嗣趙能賢駕車至高雄市鳳山區某銀樓，由孫素瑩下車持以
    向該銀樓變賣，得款32,000元，由陳彥成及孫素瑩分得12,0
    00元；趙能賢與朱雅玲分得20,000元，嗣為警於99年10月6
    日9 時30分在屏東縣長治鄉○○村路284 巷33號拘提孫素瑩
    到案，趙能賢及陳彥成坦承搶奪陳雪雲金項鍊犯行，並均供
    承該金項鍊交由孫素瑩持向銀樓變賣，因而查悉上情。
三、趙能賢為避免檢警追查渠等真實身分，由趙能賢駕駛陳彥成
    所持有車牌號碼WD-0710 號自小客車，懸掛竊得之車牌號碼
    P4-8852 號車牌2 面（即犯罪事實欄一(三)所示竊得之車牌）
    ，搭載陳彥成及林志融，於99年9 月25日21時許，前往高雄
    市○○區○○路163 之1 號張桂秀及劉瑞揚所經營之「鍠陞
    銀樓」前，見該銀樓已近夜晚結束營業時間，附近人漸稀少
    ，認有機可趁，竟共同基於意圖為自己不法所有之犯意聯絡
    ，由趙能賢在車上把風接應，陳彥成及林志融下車後，由陳
    彥成戴棉質手套1 雙，持客觀上可供兇器使用之球棒，擊毀
    騎樓處屬安全設備之銀樓櫥窗玻璃，趁張桂秀及劉瑞揚未及
    反應之際，林志融隨即伸手越入櫥窗內搜刮金項鍊3 條（重
    量合計28.12 錢，價值合計約143,000 元）後，旋即上車由
    趙能賢駕車逃離現場，經張桂秀及劉瑞揚報警後，趙能賢及
    陳彥成為警於99年9 月6 日9 時30分拘提到案後坦承上情，
    並由陳彥成帶同警方至高雄縣鳳山市○○○街98號前，扣得
    陳彥成所有供其犯案所用之棉質手套1 雙，另借提訊問另案
    執行觀察勒戒之林志融亦坦承上情，因而查獲。
四、趙能賢於99年9 月25日22時許，電話邀約張簡明洞在高雄市
    ○○區○○路「麥當勞」見面，張簡明洞明知趙能賢向其兜
    售之金項鍊3 條（趙能賢、陳彥成及林志融前揭犯罪事實欄
    三所示搶得之金項鍊），係屬來路不明之贓物，竟基於故買
    贓物之犯意，以130,758 元之代價故買之，嗣經趙能賢於99
    年10月6 日為警拘提到案後，供出其搶得金飾係出售予張簡
    明洞，因而查悉上情。
五、趙能賢明知非經中央主管機關許可，不得無故持有或轉讓槍
    砲彈藥刀械管制條例所列管之空氣槍、可發射子彈具有殺傷
    力之改造手槍、子彈，竟於99年9 月間某日，在六合夜市附
    近購買空氣槍1 枝（槍枝管制編號0000000000號）及CO2 鋼
    瓶11瓶、鋼珠1 包而持有之；復另行起意，於99年10月6 日
    為警查獲前數日，在不詳地點，向綽號「小胖」之人購買仿
    BERETTA 廠92FS型改造手槍1 枝（含彈匣1 個；槍枝管制編
    號0000000000號）而持有之；又另行起意，99年10月5 日20
    時許，在屏東縣屏東市「鶴聲國小」對面，向綽號「阿宏」
    收受制式子彈7 顆而持有之；又另行起意，於收受前揭制式
    子彈後不久，旋即轉讓其中2 顆子彈給陳彥成，並將以上之
    空氣槍、改造手槍、子彈藏放在屏東縣長治鄉○○村路284
    巷33號，經警於99年10月6 日9 時30分至前址拘提趙能賢時
    ，當場查獲，並扣得前揭空氣槍1 枝、改造手槍1 枝及子彈
    5 顆。
六、陳彥成明知非經中央主管機關許可，不得無故寄藏或持有槍
    砲彈藥刀械管制條例所列管之可發射子彈具有殺傷力之改造
    手槍、子彈，竟於99年4 月間某日，在屏東市瑞光夜市某處
    ，由「鄭翔銘」交付具有殺傷力之仿BERETTA 廠M9型改造手
    槍1 枝（含彈匣1 個；槍枝管制編號0000000000號）予陳彥
    成保管，陳彥成同時收受後，則將之寄藏在屏東縣長治鄉○
    ○村路284 巷33號；復另行起意，自99年10月5 日20時起至
    翌日9 時30分前某時，自趙能賢處收受制式子彈2 顆而持有
    之，並將以上之改造手槍、子彈藏放在屏東縣長治鄉○○村
    路284 巷33號，經警於99年10月6 日9 時30分至該址拘提陳
    彥成時，當場查獲，並扣得該改造手槍1 枝及子彈2 顆（嗣
    送驗均已試射完畢） 。
七、案經被害人李文仁、戴秀玲、陳雪雲、陳宇卿、張桂秀、劉
    瑞揚、柯奕安、徐志才及蔡恆宗訴由高雄市政府警察局新興
    分局報請臺灣高雄地方法院檢察署檢察官偵查起訴。
     理  由
壹、證據能力方面：
一、被告以外之人於偵查中向檢察官所為陳述，除顯有不可信之
    情況者外，得為證據，刑事訴訟法第159 條之1 第2 項定有
    明文。偵查中對被告以外之人（包括證人、鑑定人、告訴人
    、被害人及共同被告等）所為之偵查筆錄，或被告以外之人
    向檢察官所提之書面陳述，性質上均屬傳聞證據。惟現階段
    刑事訴訟法規定檢察官代表國家偵查犯罪、實施公訴，依法
    其有訊問被告、證人及鑑定人之權，證人、鑑定人且須具結
    ，而實務運作時，檢察官偵查中向被告以外之人所取得之陳
    述，原則上均能遵守法律規定，不致違法取供，其可信度極
    高，職是，被告以外之人前於偵查中已具結而為證述，除反
    對該項供述得具有證據能力之一方，已釋明「顯有不可信之
    情況」之理由外，不宜以該證人未能於審判中接受他造之反
    對詰問為由，即遽指該證人於偵查中之陳述不具證據能力。
    查本件對被告趙能賢、陳彥成、林志融、孫素瑩及張簡明洞
    而言，對於其他共同被告或被告以外之人，以證人身份於檢
    察官偵查中具結所為證述，既依法具結，並無證據顯示檢察
    官在偵查時有不法取供之情形，亦查無證據顯示有顯不可信
    之情況，故依上開說明，對各該被告而言，其他共同被告及
    被告以外之人於偵查中之證述，對各該被告而言，均具有證
    據能力。
二、按法院或檢察官得囑託醫院、學校或其他相當之機關、團體
    為鑑定，或審查他人之鑑定，並準用第203 條至第206 之1
    之規定，刑事訴訟法第208 條第1 項定有明文。又檢察官因
    實務現實需求，就特定案件類型認當然有鑑定之必要者，基
    於檢察一體原則，得由該管檢察長概括選任鑑定機關，是司
    法警察等偵查輔助人員於案件未移送檢察官偵辦前之調查犯
    罪階段，依據檢察長之概括授權，先行將證物送請檢察機關
    預先核定之專責鑑定人或鑑定機關實施鑑定，該鑑定人或鑑
    定機關亦應視同受承辦檢察官所選任或囑託而執行鑑定業務
    ，其等出具之書面鑑定應屬刑事訴訟法第206 條所定之傳聞
    例外，當具有證據能力。查卷附內政部警政署刑事警察局99
    年10月25日刑鑑字第0990143890號內政部警政署刑事警察局
    鑑定書，為高雄市政府警察局依檢察機關概括授權，執行鑑
    定職務所出具之鑑定書，依刑事訴訟法第159 條第1 項及同
    法第208 條第1 項準用同法第206 條第1 項之規定，為傳聞
    法則之例外，應得作為證據。
三、被告以外之人於審判外之陳述，雖不符刑事訴訟法第159 條
    之1 至之4 之規定，然經當事人於審判程序同意作為證據，
    法院審酌該言詞陳述或書面陳述作成時之情況，認為適當者
    ，亦得為證據；刑事訴訟法第159 條之5 第1 項定有明文。
    經查，被告趙能賢及陳彥成除上開說明外，對於證人李文仁
    、徐志才、戴秀玲、陳宇卿、柯奕安、蔡恆宗、陳雪雲、張
    桂秀及劉瑞揚於警詢時證述；被告林志融，對趙能賢、陳彥
    成；被告孫素瑩，對於趙能賢、陳彥成、朱雅琳；被告張簡
    明洞，對趙能賢、蘇群超於警詢時證述，於本院審理時均同
    意作為認定事實之證據，並審酌各該證人或書面陳述作成時
    之情況，並無違法不當或證明力明顯過低之瑕疵，認為以之
    作為證據為適當，均得作為證據。
貳、實體部分：
一、被告趙能賢及被告陳彥成共同犯竊盜罪部分（即犯罪事實欄
    一所示部分）：
  (一)訊據上訴人即被告趙能賢及被告陳彥成，就犯罪事實欄一編
    號(二)至(六)所示竊盜犯行均坦承不諱；惟均矢口否認編號(一)所
    示竊取李文仁所持有之小客車犯行，辯稱：我們只有偷ZW-4
    652 號車子的車牌，沒有偷車身云云，經查：
    (1)被告趙能賢及被告陳彥成坦承編號(二)至(六)竊盜犯行部分，
      與被害人徐志才、載秀玲、陳宇卿、柯奕安及蔡恆宗於警
      詢中所各述如犯罪事實欄一編號(二)至(六)所示渠等所有或持
      有之小客車及車牌遭竊之情節相符（徐志才警詢筆錄詳偵
      32 177號卷所附警卷第37頁、戴秀玲警詢筆錄詳偵36187
      號卷第31頁、陳宇卿警詢筆錄詳偵32177 號卷所附警卷第
      35 頁 、柯奕安警詢筆錄詳偵36187 號卷第28頁、蔡恆宗
      警詢筆錄詳偵36187 號卷第35頁），而編號(五)所示犯行，
      復有失車基本資料詳細畫面報表（記載車牌號碼D7-1109
      號小客車遭竊，偵32177 號卷所附警卷第113 頁）、贓物
      認領保管單（記載D7-1109 小客車業經徐志才領回，偵
      32177 號卷所附警卷第73頁）、查獲時該車照片2 紙（偵
      32177 號卷所附警卷第89頁）；編號(二)所示犯行，復有失
      車案件基本資料詳細畫面報表（記載車牌號碼WD-1615 號
      車牌2 面遭竊，車身並未遭竊，偵32177 號卷所附警卷第
      112 頁）；編號(三)所示犯行，復有車牌號碼P4-8852 號車
      輛資料報表（記載車牌號碼P4-8852 號車主為陳順成，偵
      32177 號卷第133 頁）、車牌號碼P4-8852 號小客車車牌
      遭竊後車身外觀照片2 紙（偵32177 號卷第98頁）；編號
      (四)所示犯行，復有失車案件基本資料詳細畫面報表（記載
      車牌號碼3961-MD 號小客車，車牌2 面遭竊，車身未失竊
      ，偵36 18 7 號卷第60頁）、贓物認領保管單（記載車牌
      號碼3961 -MD車牌2 面經柯奕安領回，偵36187 號卷第53
      頁）；編號(六)所示犯行，復有失車案件基本資料詳細畫面
      報表（記載車牌號碼0550-XW 號車牌2 面失竊，車身未失
      竊，偵36 187號卷第63頁）、贓物認領保管單（車牌號碼
      0550-XW 號車牌2 面業蔡恆宗領回，偵36187 號卷第54頁
      ），足認被告趙能賢及被告陳彥成，就編號(二)至(六)所示竊
      盜犯行之自白，應與事實相符，堪予採為本案論罪科刑之
      依據。
    (2)被告趙能賢及被告陳彥成雖否認編號(一)所示犯行，僅坦承
      有共同竊取該車車牌，未竊取車身云云，然被告趙能賢於
      警詢中，已經坦承：「該車是陳彥成和我去偷的，‧‧‧
      」等情（見警卷第8 頁），而被害人李文仁所持有之車牌
      號碼ZW-4652 號小客車（登記於其經營之加盛企業有限公
      司），於99年9 月21日7 時30分許，在高雄市○○區○○
      街與裕豐街124 號巷口遭竊，業據李文仁警詢證述明確（
      偵36187 號第33頁），參酌本件車牌2 面係被告陳彥成帶
      同警方至屏東縣屏東市頭前溪橋旁溪床內尋獲，有高雄市
      政府警察局刑警大隊搜索筆錄及尋獲車牌現場照片6 紙（
      偵32177 號卷所附警卷第65頁至第67頁、第83頁至第85頁
      ），倘若被告趙能賢及陳彥成僅竊取該車車牌，何以竊取
      後，又將該車牌棄置於橋下溪床，如此豈不白忙一場？反
      觀被告趙能賢及陳彥成竊取車身後，為避免警方查知該車
      係贓物，而將車牌棄置於溪床，僅留車身使用，較符合常
      情，再參酌被告陳彥成警詢所稱該車牌係99年10月初在興
      中路與三多路興中路口偷的，或在中華路與博愛路之間竊
      取的（偵32177 號卷第97頁、及其所附警卷第17頁），無
      論何者為真，其所指行竊地點時間範圍，均與被害人李文
      仁警詢所稱該車身失竊地點時間相近；以及被告陳彥成所
      持有駕駛之車牌號碼WD-0710 號為三陽喜美自小客車；又
      被告陳彥成亦自承於99年10月4 日7 時36分許前不久，在
      高雄市○○○路苓中停車場內，共同竊取D7-1109 號三陽
      喜美小客車1 部（1998年份），而該三陽喜美車型均已有
      使用一段時間，客觀上較為老舊而無價值，如無特別偏好
      ，應不會竊取10餘年之老車，足見被告陳彥成習慣於使用
      三陽喜美自用小客車代步。而上開李文仁持有之車牌號碼
      ZW-4652 號自用小客車（1992年份）正好是三陽喜美車子
      以觀，足認該車遭他人竊取車身後，停放於附近，再由被
      告趙能賢及陳彥成竊取該車車牌之可能性極低，應以該車
      車身係被告趙能賢及陳彥成竊取後，將車牌棄置，較符合
      實情，是此部分被告趙賢及被告陳彥成所為辯解，顯係卸
      責之詞，不足採信，犯行堪以認定。
二、被告趙能賢、被告陳彥成搶奪陳雪雲金項鍊，暨被告孫素瑩
    收受贓物部分（即犯罪事實欄二所示部分）：
  (一)被告趙能賢、陳彥成搶奪陳雪雲金項鍊部分（即犯罪事實欄
    二(一)部分）：
    (1)被告趙能賢、被告陳彥成均坦承由被告趙能賢駕駛懸掛車
      牌號碼WD-1615 號車牌之汽車搭載被告陳彥成，被告陳彥
      成下車徒手搶奪陳雪雲所有金項鍊1 條後，被告趙能賢駕
      車接應逃逸之事實，核與被害人即證人陳雪雲警偵訊證述
      ：「我於99年9 月22日13時30分許，在高雄市○○區○○
      街325 號被搶奪1 條金項鍊，歹徒從我背後脖子扯斷我的
      金項鍊，得手後回頭跑上車，我有記車牌上阿拉伯數字給
      警方，我看到下來行搶歹徒特徵瘦高，沒有蒙面、沒有持
      兇器」等語，並指認車牌號碼WD-1615 號自小客車為搶奪
      其金項鍊歹徒所駕之車輛（偵32177 號卷第114 頁、第11
      5 頁，及其所附警卷第32頁至第34頁) ，足認被告趙能賢
      及被告陳彥成自白應與事實相符，堪予採為本案論罪科刑
      之依據。至公訴人認朱雅琳與被告趙能賢、被告陳彥成同
      車，朱雅琳亦有參與該犯行，是被告趙能賢及被告陳彥成
      應係犯結夥3 人搶奪罪嫌，惟被告趙能賢及陳彥成均堅稱
      ：當天車上只有被告趙能賢、被告陳彥成及朱雅琳，當天
      係由被告趙能賢開車，被告陳彥成坐後座，朱雅琳當時毒
      癮發作，在副駕駛座上睡覺，對搶奪乙事不知情等語，而
      證人朱雅琳偵查中所稱：「我當時毒癮發作，在車上副駕
      駛座上睡覺，趙能賢開車，陳彥成坐後座，我被叫醒後，
      他們跟我說不用煩惱，有錢可以購毒，我才知道他們搶金
      項鍊」（偵32177 號卷第48頁），核與證人即被害人陳雪
      雲警詢及偵查中所述：「我看到1 位歹徒搶得手後，從一
      部汽車後座上車，開車1 位，副駕駛座坐一位女性，所以
      有3 位歹徒」等語相符（偵32177 號卷第115 頁，及其所
      附警卷第34頁) ，足認被告趙能賢、被告陳彥成及朱雅琳
      所述，當時係渠等三人在車上及渠等所坐位置，均屬事實
      。然從朱雅琳僅坐在副駕駛座上，並無駕駛汽車或下車行
      搶之行為，而朱雅琳坐在副駕駛座之行為，客觀上已難認
      其對搶奪犯行有何構成要件之分擔，而檢察官未能就朱雅
      琳對本件搶奪有何參與行為乙事，詳加舉證，是檢察官所
      舉證據，充其量僅能認定本件搶奪犯行是由被告趙能賢及
      被告陳彥成共同為之，尚不足以證明朱雅琳亦有參與搶奪
      犯行，因此，公訴人認被告趙能賢及被告陳彥成應係犯結
      夥3 人搶奪，容有誤會，併此敘明。
  (二)被告孫素瑩收受贓物部分（即犯罪事實欄二(二)所示部分）：
    (1)本件起訴書業已載明被告孫素瑩持趙能賢、陳彥成所搶得
      之金項鍊，前往高雄市鳳山區某銀樓變賣之事實，雖檢察
      官漏論被告孫素瑩收受贓物罪，然公訴人已於原審審理時
      提出補充理由書，補充對被告孫素瑩論以收受贓物罪，並
      認為結夥搶奪與收受贓物間具有實質上1 罪關係，且該收
      受贓物之事實既已載明於起訴書內，已在檢察官起訴範圍
      內，本院自應予以審理，合先敘明。
    (2)被告孫素瑩固坦承有自陳彥成處收受金項鍊1 條，並持至
      高雄市鳳山區某銀樓變賣，惟矢口否認收受贓物犯行，辯
      稱：伊不知道陳彥成交付之金項鍊係贓物云云。經查：趙
      能賢警詢（偵字第32177 號卷所附警卷第8 頁）、陳彥成
      警詢及偵查中所述（偵字第32177 號卷第51頁及其所附警
      卷第15頁）、朱雅琳偵查中所稱（偵字第32177 號卷第48
      頁），均指證趙能賢、陳彥成搶奪陳雪雲之金項鍊係交由
      被告孫素瑩持至高雄市鳳山區某銀樓加以變賣得款32,000
      元，其中趙能賢與朱雅琳分得20,000元，陳彥成及被告孫
      素瑩分得12,000元等情，互核相符，堪認屬實。又被告孫
      素瑩與陳彥成係夫妻關係，衡諸常情，陳彥成並非從事金
      飾買賣之人，被告孫素瑩為其配偶，對此當無不知之理，
      而陳彥成身上是否有金項鍊，被告孫素瑩豈有不知之理？
      以及交付被告孫素瑩金項鍊時，未有交付任何關於該金飾
      之來源證明，且從該金項鍊1 條原佩載於陳雪雲脖子，係
      陳彥成徒手扯斷後搶得之，從該金項鍊外觀已斷裂之情形
      ，被告孫素瑩不難得知其屬贓物，竟仍收受之，顯有收受
      贓物之故意甚明。再從陳彥成拿金項鍊交被告孫素瑩持以
      典當，倘被告孫素瑩主觀上認為金項鍊係陳彥成依合法管
      道取得所有之物，變賣後理當供自己與陳彥成二人家庭生
      活開銷花用，何以變賣所得32,000元，趙能賢及朱雅琳竟
      分得20,000元，自己與陳彥成僅分得12,000元，如此豈不
      將自己所有之財物，平白無故供他人花用，實與常情有違
      ，綜上所述，被告孫素瑩主觀上顯已明知該金項鍊顯非陳
      彥成尋合法管道取得所有之物，而係來源不明之贓物，其
      仍予以收受持以變賣，犯行堪以認定。
    (3)公訴意旨略以：被告孫素瑩亦有參與由趙能賢駕車搭載陳
      彥成搶奪陳雪雲金項鍊犯行，因認被告孫素瑩亦犯刑法第
      326 條第1 項結夥3 人搶奪罪嫌，惟訊據被告孫素瑩矢口
      否認結夥3 人搶奪犯行，堅詞辯稱：伊沒有參與搶奪犯行
      等語。查趙能賢及陳彥成均稱：當天孫素瑩沒有在車上，
      車上只有趙能賢、陳彥成及朱雅琳（已死亡，經檢察官另
      為不起訴處分），當天係由趙能賢開車，陳彥成坐後座，
      朱雅琳當時毒癮發作，在副駕駛座上睡覺等語，而證人朱
      雅琳偵查中稱：「我當時毒癮發作，在車上副駕駛座上睡
      覺，趙能賢開車，陳彥成坐後座」等語（偵字第32177 號
      卷第48頁），均已如前述，是渠等所述均指當天車上僅有
      趙能賢開車、陳彥成坐後座，朱雅琳坐副駕駛座，而被告
      孫素瑩不在車上等情，是有無證據可證被告孫素瑩當時在
      車上？已屬有疑。又被害人陳雪雲警詢及偵查中所述：「
      我看到1 位歹徒搶得手後，從一部汽車後座上車，開車1
      位，副駕駛座坐一位女性，所以有3 位歹徒」等語（偵字
      第32177 號卷第115頁，及其所附警卷第34頁） ，足認車
      上僅有2 名男子，1 名女子之事實，而當時朱雅玲既在車
      上，已如前述，倘若被告孫素瑩亦在車上，則車上即有2
      名男子、2 名女子，與被害人所指車上僅有1 名女子、2
      名男子之事實不符，足認本件僅有被告趙能賢、被告陳彥
      成及朱雅琳同車，而被告孫素瑩當時並不在車上之事實甚
      明，檢察官復未舉出其他證據可資證明，被告孫素瑩當時
      有在車上參與搶奪犯行之證據，自不足以證明被告孫素瑩
      有結夥3 人搶奪犯行，此部分檢察官認與被告孫素瑩上開
      收受贓物罪部分有實質上1 罪關係，爰不另為無罪之諭知
      。
三、被告趙能賢、被告陳彥成及被告林志融搶奪鍠陞銀樓金項鍊
    部分（即犯罪事實欄三所示部分）：
  (一)訊據上訴人即被告趙能賢、被告陳彥成及被告林志融均坦承
    被告趙能賢駕駛懸掛P4-8852 號車牌之小客車，搭載被告陳
    彥成及被告林志融，於99年9 月25日21時許，前往張桂秀及
    劉瑞揚所經營之「鍠陞銀樓」，由被告趙能賢在車上把風接
    應，被告陳彥成及被告林志融下車後，由被告陳彥成穿戴棉
    質手套，持球棒擊破騎樓處櫥窗玻璃，被告林志融隨即伸手
    搜刮櫥窗內金項鍊3 條後，旋即上車由被告趙能賢駕車逃離
    現場之事實，核渠等所述各自犯罪分工之情形，與證人即被
    害人劉瑞揚警詢所稱：我們所開設鍠陞銀樓，於99年9 月25
    日約21時許，遭3 名歹徒1 人持球棒擊碎玻璃櫥窗，1 人下
    手搶走櫥窗內金項鍊3 條，1 人開喜美小驕車在旁等候等語
    （偵字第32177 號卷所附警卷第30頁），及於偵查中所稱：
    1 人拿球棒敲打玻璃，1 人下手搶奪金飾等語（偵字第3217
    7 號卷第88頁）；證人即被害人張桂秀警詢所稱：「當時我
    與我先生劉瑞揚顧店，突然聽到爆裂聲，我蹲下來，起身探
    頭看，發現櫥窗外2 名歹徒，1 位持球棒擊碎櫥窗玻璃，另
    1 名伸手搶奪金項鍊」等語（偵字第32177 號卷所附警卷第
    28頁），大致相符，並經證人劉瑞揚及張桂秀指認被告陳彥
    成為持球棒行搶之人，復有懸掛車牌號碼P4-8852 號小客車
    ，行經高雄市○○路與南台路口監視器翻拍畫面4 紙（偵32
    177 號卷所附警卷第75頁、第76頁），扣案金飾展示檯2 座
    及棉質手套1 雙可資佐證，足認被告趙能賢、被告陳彥成及
    被告林志融之自白應與事實相符，堪予採為本案論罪科刑之
    依據。至證人即被告林志融於警詢時就被告趙能賢、被告陳
    彥成關於搶奪鍠陞銀樓係由被告趙能賢持空氣槍擊破銀樓櫥
    窗玻璃之陳述（偵字第32731 號卷第6 頁），與其於原審法
    院審理時證述：「我沒有看到趙能賢拿空氣槍對玻璃開槍」
    ；「玻璃破掉聲音很大聲，我誤以為是槍聲」（原審法院卷
    第19 7頁），所述內容不符，參以鍠陞銀樓現場未扣得空氣
    槍擊發後殘留之鋼珠或子彈，有高雄市政府警察局新興分局
    現場勘驗報告1 紙在卷可憑（偵32177 號卷所附警卷第92頁
    ），是證人林志融警詢所述，應屬誤會，不足採信，併此說
    明。
四、被告張簡明洞故買贓物部分（即犯罪事實欄四所示部分）：
  (一)訊據上訴人即被告張簡明洞固坦承有向趙能賢以130,000 元
    左右價錢收購3 條金項鍊，然矢口否認故買贓物犯行，辯稱
    我不知道係贓物云云。
  (二)惟查被告張簡明洞與趙能賢於99年9 月25日22時許相約至鳳
    山區麥當勞，向趙能賢收購金項鍊3 條，而趙能賢並未提供
    該金項鍊來源證明，此為被告張簡明洞自承在卷，核與趙能
    賢警詢所稱：「與陳彥成、林志融搶銀樓金項鍊，係賣給一
    位綽號『K 金』男子；經我指認結果，就是張簡明洞，搶銀
    樓的3 條金項鍊就是賣給張簡明洞」（偵32177 號卷第95頁
    ）大致相符，堪認屬實，是趙能賢竟於夜晚10時許，與被告
    張簡明洞相約至麥當勞變賣金飾，且交易金額高達130,000
    元左右，被告張簡明洞應該認識倘若趙能賢出售金飾為其合
    法所有之物，趙能賢大可利用白天時間至任一銀樓變賣，實
    無必要夜晚10時許相約至麥當勞，進行高達130,000 元左右
    金飾買賣，是趙能賢當晚急欲變賣所持金項鍊3 條，顯與常
    情有違，再參以趙能賢未提供該金飾來源證明，被告張簡明
    洞應可認識該金飾應係來源不明之贓物。至被告張簡明洞雖
    有留下趙能賢姓名及身份證字號，並提出收據1 紙為證（偵
    字第32177 號卷第266 頁），然金飾交易情形與一般中古手
    機買賣不同，蓋手機因有手機序號可供員警調查搭配何手機
    門號，以此循線逐一清查上手，故收購中古手機業者，需留
    下出賣手機者人別資料，以確保該手為贓物時，便予提供警
    方清查上手，而出賣手機者亦以提供其正確人別資料，以擔
    保其手機來源正當性，而取信於收購者，然金飾中古買賣，
    除非如本件係由趙能賢供出收購金飾者為被告張簡明洞，否
    則根本無從追查金飾流向，縱係趙能賢提供其真實姓名及身
    份證字號，亦根本無從擔保其所出售金飾具有正當性，被告
    張簡明洞自不能僅憑已留下出售金飾之人別資料，即謂自己
    可信賴所收購之物即非贓物，綜上所述，被告張簡明洞故買
    贓物犯行，應堪認定。
五、被告告趙能賢持有空氣槍、可發射子彈具有殺傷力之改造手
    槍、子彈，暨轉讓子彈部分 （即犯罪事實五所示部分）：
  (一)本件持有空氣槍、改造手槍及子彈之犯罪事實，迭據被告趙
    能賢自警詢、偵查、原審及本院審理時供承不諱，扣案之空
    氣槍、改造手槍及子彈經送內政部警政署刑事警察局鑑定結
    果：(1)空氣槍1 枝（槍枝管制編號0000000000），係氣體動
    力式槍枝，以小型高壓氣體鋼瓶內氣體為發射動力，以金屬
    彈丸測議3 次，其中彈丸最大發射速度為每秒133 公尺，計
    算其動能為3.2 焦耳，換算其單位面積動能為每平方公分20
    焦耳、(2)手槍1 技（槍枝管制編號0000000000號，為被告趙
    能賢所持有），認係仿BERETTA 廠92FS型半自動手槍製造之
    槍枝，換裝土造金屬槍管而成，擊發功能正常，可供擊發適
    用子彈使用，認具有殺傷力。(3)送鑑定子彈7 顆（其中5 顆
    為趙能賢持有，另2 顆為趙能賢轉讓陳彥成持有），認均係
    口徑均0.38吋制式子彈，採樣試射2 顆，可擊發，認均具有
    殺傷力（試射2 顆子彈均為陳彥成所持有，有高雄市政府新
    興分局扣押物品清單記載扣得陳彥成子彈2 顆，均經送驗試
    射完畢等語可憑，偵字第3217 7號卷第204 頁，該有殺傷力
    子彈2 顆為被告趙能賢自「阿宏」處取得子彈7 顆，轉讓其
    中2 顆交陳彥成持有，堪認出自同一來源之被告趙能賢持有
    子彈5 顆，亦同具有殺傷力）。依日本科學警察研究所之研
    究結果，彈丸單位面積動能達每平方公分20焦耳，即足以穿
    入人體皮肉層；本局對活豬作射擊測試結果，彈丸單位面積
    動能達每平方公分24焦耳，則足以穿入豬隻皮肉層；美國軍
    醫總署定義：彈丸撞擊動能達85呎磅（約為78.6焦耳），則
    足使人喪失戰鬥能力」，有該鑑定書1 紙在卷可憑( 偵字第
    32177 號卷第177 頁至第178 頁) ，鑑定報告雖對其中空氣
    槍1 枝，未明指其具有殺傷力，然就鑑定結果既認該空氣槍
    射擊彈丸單位面積動能達每平方公分20焦耳，已足以穿入人
    體皮肉層，自對人體具有殺傷力，至其是否足以『使人喪失
    戰鬥能力』或足以『穿入豬體皮肉層』，均已與無礙該空氣
    槍對人體具有殺傷力之認定。綜上所述，本件被告持有空氣
    槍、對人體有殺傷力之改造手槍及子彈，均屬槍砲彈藥刀械
    管制條例第8 條第4 項、同條第12條第4 項所列管之空氣槍
    、改造手槍及子彈，犯行堪以認定，應予依法論科。
六、被告陳彥成寄藏可發射子彈具有殺傷力之改造手槍及持有子
    彈部分（即犯罪事實欄六所示部分）：
    本件持有改造手槍及子彈之犯罪事實，迭據被告陳彥成自警
    詢、偵查、原審及本院審理中供承不諱，扣案之改造手槍及
    子彈經送內政部警政署刑事警察局鑑定結果：(1)手槍1 枝（
    槍枝管制編號0000000000號），認係仿BERETTA 廠M9型半自
    動手槍製造之槍枝，換裝土造金屬槍管而成，擊發功能正常
    ，可供擊發適用子彈使用，認具有殺傷力、(2)送鑑定子彈7
    顆（其中5 顆為趙能賢持有，另2 顆為被告陳彥成持有），
    認均係口徑均0.38吋制式子彈，採樣試射2 顆（均為被告陳
    彥成所持有），可擊發，認均具有殺傷力。有該鑑定書1 紙
    在卷可憑（偵字第32177 號卷第177 頁至第178 頁）。綜上
    所述，本件被告陳彥成持有具有人體殺傷力之改造手槍及子
    彈，均屬槍砲彈藥刀械管制條例第8 條第4 項、同條例第12
    條第4 項所列管之改造手槍及子彈，本件事證明確，犯行堪
    以認定，應予依法論科。
參、法律之適用：
一、被告趙能賢及被告陳彥成共同犯竊盜罪部分（即犯罪事實欄
    一所示部分）：
    按所謂兇器，其種類並無限制，凡客觀上足對人之生命、身
    體、安全構成威脅，具有危險性之兇器均屬之，且祇須行竊
    時攜帶此種具有危險性之兇器為已足，並不以攜帶之初有行
    兇之意圖為必要（最高法院79年臺上字第5253號判例意旨參
    照）。查被告趙能賢及陳彥成持T 型扳手及扳手竊取小客車
    及車牌，既足以啟門拔牌，屬質地堅硬之物，客觀上可對人
    之生命、身體、安全構成威脅，具有危險性，要屬刑法第32
    1 條第1 項第3 款所定兇器無訛，是核被告趙能賢、陳彥成
    竊取李文仁持有車牌號碼ZW-4652 號小客車1 部、徐志才所
    有車牌D7-1109 號小客車1 部、戴秀玲持有車牌號碼WD-161
    5 號車牌2 面、陳宇卿持有車牌號碼P4-885 2號車牌2 面、
    柯奕安所有車牌號碼3961-MD 號車牌2 面、蔡恆宗所有車牌
    號碼0550-XW 號車牌2 面，均係犯修正前刑法第321 條第1
    項之攜帶兇器竊盜罪。被告趙能賢及陳彥成行為後，刑法第
    321 條已於100 年1 月10日修正，並於100 年1 月28日公布
    生效，新修正刑法第321 條除就原條文第1 項第1 款刪除「
    夜間」之構成要件外，原法定刑「6 月以上、5 年以下有期
    徒刑」，修正後提高為「6 月以上、5 年以下有期徒刑，得
    併科新臺幣10萬元以下罰金」，比較修正前、後之法條規定
    ，新法並非有利於被告，自應適用行為時即修正前之規定加
    以處罰。被告趙能賢、陳彥成就上開攜帶兇器竊盜犯行，有
    犯意聯絡及行為分擔，均為共同正犯。被告趙能賢於96年間
    因施用第一級毒品罪，經臺灣屏東地方法院以96年度訴字第
    1103號判處有期徒刑1 年2 月；又因施用第一級毒品及第二
    級毒品罪，經臺灣屏東地方法院以96年度訴字第351 號各判
    處有期徒刑1 年4 月、7 月確定；嗣於97年間因詐欺罪，經
    本院判處有期徒刑4 月，共2 罪確定，上開各罪經本院裁定
    減刑並定執行刑為有期徒刑2 年4 月，於98年9 月19日執行
    完畢，有臺灣高等法院被告前案紀錄表在卷可憑，其受有期
    徒刑執行完畢，5 年內故意再犯本件有期徒刑以上之罪，均
    為累犯，應依法加重其刑。被告陳彥成雖帶同警方至屏東縣
    屏東市頭前溪橋旁溪床內，扣得編號(一)所示車輛車牌2 面，
    惟被告陳彥成僅坦承竊取車牌，而否認竊取車身，核與自首
    要件不符。
二、被告趙能賢、陳彥成搶奪陳雪雲金項鍊部分（即犯罪事實欄
    二(一)部分）：
    核被告趙能賢駕車把風，並由被告陳彥成下車，趁陳雪雲不
    及防備之際，自其背後徒手搶奪其脖子上金項鍊1 條之行為
    ，均係犯刑法第325 條第1 項之搶奪罪。公訴人認被告趙能
    賢及被告陳彥成係犯結夥3 人之加重搶奪犯行，惟因無證據
    可證明朱雅玲有參與本件搶奪犯行，已如前述，惟因基本社
    會事實相同，爰變更起訴法條，併予敘明。被告趙能賢、陳
    彥成就上開普通搶奪，有犯意聯絡及行為分擔，均為共同正
    犯。被告趙能賢經法院判處有期徒刑確定，於98年9 月19日
    執行完畢，已如前述，其受有期徒刑執行完畢，5 年內故意
    再犯本件有期徒刑以上之罪，為累犯，應依法加重其刑。
三、被告孫素瑩收受贓物部分（即犯罪事實欄二(二)所示部分）：
    被告孫素瑩明知陳彥成所交付金項鍊，是來路不明之贓物，
    仍予以收受持向銀樓變賣，核其所為，係犯刑法第349 條第
    1 項收受贓物罪。
四、被告趙能賢、被告陳彥成及被告林志融搶奪鍠陞銀樓金項鍊
    部分（即犯罪事實欄三所示部分）：
  (一)按刑法第321 條第1 項第3 款攜帶兇器竊盜罪，係以行為人
    攜帶兇器竊盜為其加重條件，此所謂兇器，其種類並無限制
    ，凡客觀上足對人之生命、身體、安全構成威脅，具有危險
    性之兇器均屬之，且祇須行竊時攜帶此種具有危險性之兇器
    為已足，並不以攜帶之初有行兇之意圖為必要（最高法院79
    年台上字第5253號判例參照）。被告趙能賢、被告陳彥成及
    被告林志融作案時所攜帶之球棒，雖未扣案，然既可擊碎騎
    樓櫥窗，即為質地堅硬之物，客觀上足對人之身體、生命、
    安全構成威脅，自屬兇器無疑。次按，毀壞門扇及安全設備
    之行為，乃係竊盜之加重要件行為，自無成立毀損罪之餘地
    （最高法院83年度台上字第3856號判決參照）。又本件銀樓
    櫥窗玻璃位於騎樓處，有該銀樓櫥窗玻璃遭砸毀後照片1 紙
    在卷可憑（偵32177 號卷所附警卷第95頁），足認該櫥窗玻
    璃有將銀樓貴重金飾與騎樓來往行人加以隔離之功能，具有
    防盜之作用，應屬刑法第321 條第1 項第2 款規定之其他安
    全設備，而被告陳彥成持球棒毀損該櫥窗，由被告林志融伸
    手入櫥窗內搶奪金項鍊，自係毀越安全設備搶奪，被告趙能
    賢、被告陳彥成及被告林志融涉犯毀損罪部分，均係加重搶
    奪之加重要件行為，已結合於所犯加重搶奪之罪質中，縱經
    告訴，亦不另論罪，附此敘明。再者，刑法第321 條第1 項
    第4 款所謂結夥，係指3 人以上（含3 人），以共同之犯罪
    意思，共同實施犯罪之行為而言，而本件被告趙能賢、被告
    陳彥成及被告林志融共同實施搶奪行為，是屬結夥三人以上
    搶奪。
  (二)核被告趙能賢、被告陳彥成及被告林志融，推由被告趙能賢
    開車把風接應，被告陳彥成及被告林志融下車後，由被告陳
    彥成持球棒擊碎騎樓櫥窗玻璃，被告林志融搜刮櫥窗內財物
    後，迅速離去之行為，均係犯刑法第326 條第1 項之結夥3
    人以上，攜帶兇器，毀越安全設備搶奪罪。公訴意旨雖認被
    告趙能賢、陳彥成及林志融係犯刑法第330 條攜帶兇器強盜
    罪，然被告陳彥成及林志融均未進入鍠陞銀樓內，而係在騎
    樓處持球棒擊碎櫥窗並搜刮財物，有鍠陞銀樓遭搶後櫥窗照
    片1 紙在卷可憑（他4074號卷第10頁），足見渠等目的在趁
    被害人不及防備之際，迅速奪取財物後離去，並無直接對人
    身施以至使不能抗拒之強制力，籍此取得財物之意，公訴人
    認渠等涉犯強盜犯行，容有誤會，惟因基本社會事實相同，
    爰變更起訴法條。被告趙能賢經法院判處有期徒刑確定，於
    98年9 月19日執行完畢，已如前述，其受有期徒刑執行完畢
    ，5 年內故意再犯本件有期徒刑以上之罪，為累犯，應依法
    加重其刑。
五、被告張簡明洞故買贓物部分（即犯罪事實欄四所示部分）：
    被告張簡明洞明知趙能賢所出售之金項鍊3 條，係來源不明
    贓物，竟仍故買之，核其所為，係犯刑法第349 條第2 項故
    買贓物罪。
六、被告告趙能賢持有空氣槍、可發射子彈具有殺傷力之改造手
    槍、子彈，暨轉讓子彈部分（即犯罪事實五所示部分）：
  (一)被告趙能賢行為後，槍砲槍砲彈藥刀械管制條例已於100 年
    1 月5 日修正，100 年1 月5 日生效，關於未經許可，持有
    空氣槍部分，原規定「處3 年以上10年以下有期徒刑，併科
    新臺幣700 萬元以下罰金。」，修正後增列第6 項：「犯第
    1 項、第2 項或第4 項有關空氣槍之罪，其情節輕微者，得
    減輕其刑。」；比較新舊法規定，以修正後之法律較有利於
    被告趙能賢，依刑法第2 條第1 項後段，應適用修正後之法
    律處斷。
  (二)核被告趙能賢持有空氣槍、改造手槍及子彈，所為係犯槍砲
    彈藥刀械管制條例第8 條第4 項未經許可持有空氣槍及可發
    射子彈具有殺傷力之改造手槍罪、同條例第12條第4 項未經
    許可持有子彈罪；被告趙能賢將持有子彈2 顆，轉讓陳彥成
    持有，所為係犯同條例第12條第2 項未經許可轉讓子彈。查
    被告趙能賢取得空氣槍、改造手槍、子彈及轉讓子彈之時間
    地點均不同，顯然犯意個別，行為互異，自應予分論併罰。
    被告趙能賢經法院判處有期徒刑確定，於98年9 月19日執行
    完畢，已如前述，其受有期徒刑執行完畢，5 年內故意再犯
    本件有期徒刑以上之各罪，為累犯，均應依法加重其刑。
  (三)按被告趙能賢持有空氣槍，槍砲彈藥刀械管制條例雖已修正
    為情節輕微者，得減輕其刑。但查被告趙能賢持有該空氣槍
    後，曾於99年9 月4 日3 時10分，持另支空氣槍射擊高雄市
    ○○○路148 號之31號全聯福利中心1 樓大門口落地電動強
    化玻璃致破損，又於99年9 月22日13時50分，持該空氣槍射
    擊高雄市苓雅區○○○路148 之72號沙士比亞烘培坊大門強
    化玻璃致毀損（未具告訴），已經被告趙能賢於警詢中坦承
    不諱（見99年度偵字第32177 號第69、70頁），且經證人陳
    彥成於警詢中證述在卷（見99年度偵字第32177 號第71至73
    頁，該空氣槍見上開偵查卷第76、79頁），足見被告趙能賢
    持有空氣槍動機不單純，情節非屬輕微，爰不予減輕其刑。
七、被告陳彥成寄藏可發射子彈具有殺傷力之改造手槍及持有子
    彈部分（即犯罪事實欄六所示部分） ：
  (一)按寄藏與持有，均係將物置於自己實力支配之下，僅寄藏必
    先有他人之持有行為，而後始為受寄代藏而已，故寄藏之受
    人委託代為保管，其保管之本身，亦屬持有，不過此之持有
    係受寄之當然結果。槍砲彈藥刀械管制條例第8 條第4 項、
    第12條第4 項將「持有」與「寄藏」為分別之處罰規定，則
    單純之「持有」，固不包括「寄藏」，但「寄藏」之受人委
    託代為保管，其保管本身所為之「持有」，既係「寄藏」之
    當然結果，法律上自宜僅就「寄藏」行為為包括之評價，不
    應另就「持有」予以論罪（最高法院74 年 台上字第3400號
    判例參照）。
  (二)核被告陳彥成寄藏改造手槍及持有子彈2 顆，所為係犯槍砲
    彈藥刀械管制條例第8 條第4 項未經許可寄藏可發射子彈具
    有殺傷力之改造手槍罪、同條例第12條第4 項未經許可持有
    子彈罪。查被告陳彥成寄藏改造手槍之時間地點，顯與自趙
    能賢取得子彈而持有之時間地點均不同，顯然犯意個別，行
    為互異，自應予分論併罰。又被告陳彥成就寄藏改造手槍部
    分，雖供出係來自鄭翔銘，惟經本院調閱鄭翔銘之前案紀錄
    ，並無因製造或持有該改造手槍因而被查獲起訴之紀錄，尚
    與因而查獲之情形有別，自無槍砲彈藥刀械管制條例第18條
    第4 項減輕或免除其刑規定之適用；另被告陳彥成就持有子
    彈2 顆，於警詢中自白並供出來自被告趙能賢，警員於其後
    訊問時，被告趙能賢亦坦承係其轉讓於被告陳彥成，此部分
    被告陳彥成持有子彈部分，應依槍砲彈藥刀械管制條例第18
    條第4 項規定，減輕其刑。
八、被告趙能賢、陳彥成上開所犯各罪犯意個別，行為互異，均
    應予分論併罰。
肆：科刑：
一、被告趙能賢及被告陳彥成共同犯竊盜罪部分（即犯罪事實欄
    一所示部分）：
  (一)原審因依刑法第2 條第1 項、修正前刑法第321 條第1 項第
    3 款、第4 款、第28條之規定，並審酌被告趙能賢及陳彥成
    為躲避檢警追查渠等搶奪犯行之目的，隨機竊取他人停放路
    旁小客車及其車牌，供自己懸掛於所用交通工具上，惡性非
    輕，而被告趙能賢把風，被告陳彥成下手竊取車牌，犯罪角
    色及分工，均屬重要而缺一不可等一切情狀，就竊取車牌號
    碼ZW-4652 號小客車1 部及車牌號碼D7-1109 號小客車1 部
    ，被告趙能賢各量處有期徒刑1 年2 月，被告陳彥成各量處
    有期徒刑1 年；就竊取車牌號碼WD-1615 號、P4-8852 、39
    61 -MD號、0550 -XW號車牌部分，被告趙能賢，各量處有期
    徒刑8 月；就被告陳彥成部分，各量處有期徒刑7 月。及敘
    明至99年10月6 日9 時30分，在屏東縣長治鄉○○路284 巷
    33號，扣得附表編號1 所示削尖T 型扳手5 支，因非行竊當
    場查獲之物，無證據證明係供犯以上各竊盜罪所用之物，爰
    不予宣告沒收；至附表編號2 至17所示之物，與以上竊盜犯
    行無直接關聯，爰不予宣告沒收。認事用法，核無不合，量
    刑亦屬妥適。被告趙能賢、陳彥成上訴意旨，均以僅竊取ZW
    -4652 號小客車車牌，未竊取ZW-4652 號小客車1 部；其餘
    竊盜部分量刑過重云云，指摘原判決此部分不當，均為無理
    由，應予駁回。
  (二)公訴意旨雖謂被告趙能賢及被告陳彥成應依竊盜犯贓物犯保
    安處分條例第3 條第1 項之規定，併諭知應於刑之執行前令
    入勞動場所強制工作，以資懲儆等語。然按保安處分係對受
    處分人將來之危險性所為拘束其身體、自由等之處置，以達
    教化與治療之目的，為刑罰之補充制度。本諸法治國家保障
    人權之原理及刑法之保護作用，其法律規定之內容，應受比
    例原則之規範，使保安處分之宣告，與行為人所為行為之嚴
    重性，行為人所表現之危險性及對於行為人未來行為之期待
    性相當。而強制工作亦係保安處分之一種，被告之犯罪行為
    除科以刑罰外，是否另須宣告付強制工作自需依前開原則就
    個案情形為具體之認定。查被告趙能賢分別於91年、93年、
    96年、99年間有竊盜前科，而被告陳彥成則無竊盜前科，有
    臺灣高等法院被告前案紀錄表1 份在卷可稽，從被告趙能賢
    及陳彥成前科觀之，每隔2 至3 年犯竊盜罪，或無竊盜前科
    之情形，均難謂渠等有以竊盜為習慣，或因遊蕩或懶惰成習
    而犯罪，且本件所為竊盜犯行固計有多次，然多為竊取車牌
    犯行，且均係為遂行渠等搶奪犯行而為之，並非真有竊取車
    牌之犯罪習慣，另被告於犯罪後坦承犯行，依比例原則，綜
    合其所為行為之嚴重性、所表現之危險性及對其未來之期待
    性等情以觀，本院認就被告判處如主文所示之刑，已與被告
    犯行之相當，原審認並無於刑之執行前，宣告令入勞動場所
    強制工作之必要，亦無不當，附此說明。
二、被告趙能賢、陳彥成搶奪陳雪雲金項鍊部分（即犯罪事實欄
    二(一)部分）：
    原審因而變更起訴法條，依刑法第28條、第325 條第1 項、
    第47條第1 項之規定，並審酌被告趙能賢及被告陳彥成均正
    值青壯，不思以正當途徑獲取財物，竟駕車隨機搶奪路人財
    物，對社會治安危害甚鉅，惟念渠等犯案後均坦認犯行，而
    有悔意，並斟酌渠等所搶金項鍊價值35,000元，犯罪所生損
    害非微，及渠等一人駕車接應，另一人下車徒手搶奪金項鍊
    ，犯罪情節不分軒輊等一切情狀，就被告趙能賢，量處有期
    徒刑1 年4 月；就被告陳彥成，量處有期徒刑1 年2 月。認
    事用法，核無不合，量刑亦屬妥適，被告趙能賢、陳彥成上
    訴意旨，均以原審量刑過重，指摘原判決此部分不當，為無
    理由，均應予駁回。
三、被告孫素瑩收受贓物部分（即犯罪事實欄二(二)所示部分）：
    原審就被告孫素瑩據以論罪科刑，固非無見。惟查檢察官就
    此部分起訴意旨，係認收受贓物罪與結夥三人以上之加重搶
    奪罪間具有實質上1 罪關係（見檢察官100 年3 月15日補充
    理由書），而法院如認所起訴被告結夥三人以上之加重搶奪
    部分不構成犯罪，就該部分僅敘明不構成犯罪之理由，無庸
    為無罪之諭知。查被告孫素瑩被訴結夥三人以上之加重搶奪
    部分，原審已認為不構成犯罪，竟就被訴結夥三人以上之加
    重搶奪罪部分另為無罪之諭知，尚有未洽。檢察官上訴意旨
    ，執此指摘原判決此部分不當，為有理由，自應由本院將原
    判決關於被告孫素瑩部分撤銷改判，爰審酌被告知悉陳彥成
    所交付之金項鍊1 條，係來路不明之贓物，竟仍收受，並持
    以變賣，其行為不但使贓物難以追查，助長犯罪歪風，所為
    實有不該，並斟酌所收受贓物之價值約35,000元，惟念及被
    告孫素瑩自其配偶陳彥成處收受該金項鍊，並受託持以變賣
    ，乃係基於夫妻情誼而為，並非自陌生人處收受贓物，情節
    較非重大等一切具體情狀，量處有期徒刑2 月及諭知如易科
    罰金，以新臺幣1,000 元折算1 日。至公訴意旨認被告孫素
    瑩被訴結夥三人以上之加重搶奪部分，已經本院認為不構成
    該罪，而不另為無罪之諭知，其理由已敘述如上。
四、被告趙能賢、被告陳彥成及被告林志融搶奪鍠陞銀樓金項鍊
    部分（即犯罪事實欄三所示部分）：
  (一)原審因而變更起訴法條，依刑法第28條、第326 條第1 項、
    第47條第1 項、第38條第1 項第2 款之規定，並審酌被告趙
    能賢、被告陳彥成及被告林志融，以被告趙能賢駕車把風接
    應，被告陳彥成持球棒擊碎櫥窗玻璃，由被告林志融搜刮財
    物方式搶奪財物，雖渠等目的不在對人身施以不能抗拒之強
    制力，而係為求迅速搶得財物後離去，然其持球棒擊碎櫥窗
    玻璃，手段強烈，對社會治安危害甚鉅，實不宜輕恕，且被
    告趙能賢、陳彥成及林志融分工緊密，各自犯罪情節均重，
    爰就被告趙能賢部分（累犯），量處有期徒刑2 年6 月；就
    被告陳彥成及林志融部分，各量處有期徒刑2 年4 月。至被
    告陳彥成帶同警方至高雄縣鳳山市○○○街98號前，扣得棉
    質手套1 雙，堪認為其所有之物，且其警詢自承係供犯搶奪
    「鍠陞銀樓」所用（偵32177 號卷所附警卷第13頁），足認
    為其所有，供其與趙能賢、林志融共犯本件搶奪所用之物，
    爰依刑法第38條第1 項第2 款及共同正犯責任共同原則，於
    被告趙能賢、被告陳彥成及被告林志融所犯本件結夥3 人攜
    帶兇器毀越安全設備搶奪罪項下，宣告沒收。認事用法，核
    無不合，量刑亦屬妥適。檢察官上訴意旨，以起訴書起訴被
    告陳彥成及被告林志融2 人共同涉犯結夥三人攜帶兇器強盜
    罪及未經許可，持有空氣槍罪間有裁判上1 罪關係，法院如
    認未經許可，持有空氣槍罪不構成犯罪，亦僅於理由欄說明
    即可，毋庸割裂，另為無罪之諭知云云，指摘原判決不當。
    然查檢察官起訴書已經明確載明：「被告陳彥成就犯罪事實
    二(4)部分，係犯刑法第321 條第1 項第3 款、刑法第330 條
    之加重強盜及違反槍砲彈藥刀械管制條例第8 條第4 項之罪
    嫌。與被告趙能賢竊盜部分，具有犯意聯絡、行為分擔，請
    論以共同正犯。另加重強盜及違反槍砲彈藥刀械管制條例部
    分，與趙能賢、林志融具有犯意聯絡、行為分擔，請論以共
    同正犯。」，又「被告陳彥成涉犯上開罪嫌，犯意各別，行
    為互殊，請分論併罰。」；「被告林志融犯罪事實二(4)部分
    ，係犯刑法第330 條之加重強盜及違反槍砲彈藥刀械管制條
    例第8 條第4 項之罪嫌。與趙能賢、陳彥成具有犯意聯絡、
    行為分擔，請論以共同正犯。」；依其起訴意旨，應係起訴
    被告陳彥成及被告林志融所犯結夥三人攜帶兇器強盜罪及未
    經許可，持有空氣槍罪間屬「犯意各別，行為互殊，請分論
    併罰。」，而非裁判上1 罪。檢察官就此部分尚有誤會，此
    部分上訴為無理由，被告陳彥成及被告林志融2 人上訴意旨
    ，以原審量刑過重，均指摘原判決此部份不當，亦無理由，
    均應予駁回。
  (二)公訴意旨認被告陳彥成及被告林志融，均明知被告趙能賢持
    有具殺傷力之空氣手槍（槍枝管制編號0000000000）（被告
    趙能賢持槍部分，容後詳述），竟基於共同持有之犯意，於
    99年9 月25日21時許，共同前往由鍠陞銀樓，被告陳彥成及
    被告林志融先行下車在銀樓旁等待，再由被告趙能賢持具殺
    傷力之空氣手槍，自車內射擊銀樓店面櫥窗玻璃碎裂後，再
    由被告陳彥成持球棒擊破玻璃，被告林志融下手取走櫥窗內
    金項鍊3 條後，搭乘被告趙能賢駕駛車輛離去，因認被告陳
    彥成、被告林志融及被告趙能賢，另涉犯槍砲彈藥刀械管制
    條例第8 條第4 項未經許可持有空氣槍罪，並以被告林志融
    之供述、證人張桂秀及劉瑞揚之證述、扣案空氣槍（槍枝管
    制編號0000000000號）1 把，為其主要論據。訊據被告陳彥
    成、被告林志融均矢口否認共同持有空氣槍犯行，被告陳彥
    成堅稱：我當天沒有帶空氣槍；被告林志融堅稱：我沒有看
    到趙能賢開槍；被告趙能賢堅稱：當天我沒有帶槍出去。經
    查：被告林志融雖於警詢及偵訊時曾供述：趙能賢在車內打
    開副駕駛座車窗向銀樓開槍等語，然於本院審理時改稱：我
    們經過銀樓時想要下去搶，因為我們一開始在談論槍，所以
    我以為趙能賢及陳彥成有帶槍，實際上我沒有看到他們的槍
    ，因為我與陳彥成下車搶銀樓時，陳彥成持球棒擊破銀樓玻
    璃聲音很大聲，我誤以為那是開槍的聲音；我的位置看不到
    趙能賢有無帶槍，我沒有看到趙能賢拿空氣槍對玻璃開槍，
    強化玻璃破掉聲音很大聲，我誤以為是槍聲（原審法院卷第
    197 頁、第200 頁），參酌被告趙能賢在車上把風接應，被
    告林志融與被告陳彥成下車行搶，理應求迅速搶得財物後離
    去，豈有回頭查看在車上被告趙能賢開槍舉動，又被告林志
    融之後於原審法院審理時所稱因其車上與被告趙能賢及被告
    陳彥成在談論槍枝，而被告林志融及被告陳彥成下車行搶時
    ，因被告陳彥成持球棒敲碎櫥窗玻璃，發出巨大聲響，致被
    告林志融因而聯想誤認為在車上趙能賢開槍射擊櫥窗玻璃，
    所述內容，與常情並無重大違悖之處，再參以銀樓現場亦未
    扣得空氣槍射擊後遺留子彈或鋼珠，有高雄市政府警察局新
    興分局現場勘驗報告1 紙在卷可憑（偵32177 號卷所附警卷
    第92頁），客觀上確無證據可證現場有開槍情形，如此實難
    認定被告陳彥成、被告林志融及被告趙能賢有共同未經許可
    持空氣槍犯行，自應就被告陳彥成、林志融涉犯未經許可持
    有空氣槍罪嫌部分，為無罪之諭知。（至原判決另敘述被告
    趙能賢本件搶奪持有空氣槍罪嫌，亦本應為無罪諭知，惟被
    告趙能賢嗣查獲持有空氣槍，既經判處有罪，因公訴人認被
    告趙能賢本件搶奪時所持空氣槍，與其遭本院判處有罪所持
    空氣槍為同一把，為繼續犯之實質上一罪關係，爰不另為無
    罪之諭知一節，因檢察官就此事實僅起訴涉犯結夥三人攜帶
    兇器強盜罪，未起訴被告趙能賢另犯共同未經許可持空氣槍
    ，此部分無需於理由欄說明不構成犯罪之理由，原判決此部
    分係屬贅述。）。
五、被告張簡明洞故買贓物部分（即犯罪事實欄四所示部分）：
    原審因依刑法第349 條第2 項、第41條第1 項前段、刑法施
    行法第1 條之1 （後2 條原審漏引，應予補正）之規定，並
    審酌被告明知趙能賢所出售之金項鍊，係來路不明之贓物，
    竟仍心存僥倖而故買之，助長犯罪歪風，且所故買之贓物價
    值非微，且使被害人難以追回求償，犯罪所生損害非輕，所
    為實屬不該，惟念及其向趙能賢以每錢4650元收購金項鍊，
    有其提供收據1 紙在卷可憑（偵第32177 號卷第266 頁），
    重量合計28.12 錢，總計收購總額為130,758 元，而其脫手
    出售予王鼎貴金屬公司，係以每錢4785元價錢出售，有證人
    即王鼎貴金屬公司經理蘇群超警詢證述可憑（偵字第36187
    號卷第37頁背面），斟酌被告張簡明洞犯罪所得金額約數千
    元，並非惡意賺取暴利，情節尚非重大，然其故賣贓物爾後
    轉售之行為，已使被害人難以追回價值高達130,000 元左右
    之贓物等一切具體情狀，量處有期徒刑4 月及諭知易科罰金
    以新臺幣1,000 元折算1 日。認事用法，核無不合，量刑亦
    屬妥適。被告張簡明洞上訴意旨，仍執前詞，否認犯罪，指
    摘原判決此部分不當，為無理由，應予駁回。
六、被告告趙能賢持有空氣槍、可發射子彈具有殺傷力之改造手
    槍、子彈，暨轉讓子彈部分（即犯罪事實五所示部分）：
  (一)原審就被告趙能賢非法持有空氣槍、非法持有可發射子彈具
    有殺傷力之改造手槍部分據以論罪科刑，固非無見。惟查：
    (1)被告趙能賢行為後，槍砲槍砲彈藥刀械管制條例已修正公
    佈，比較新舊法規定，應適用修正後之法律處斷，已如前述
    。原判決漏未比較適用，尚有未洽；(2)被告所犯非法持有可
    發射子彈具有殺傷力之改造手槍罪，原判決量處被告趙能賢
    有期徒刑3 年6 月，併科罰金新臺幣12萬元；惟竟於理由欄
    敘明就其持有改造手槍部分，量處有期徒刑3 年6 月；併科
    罰金新臺幣100,000 元，就罰金之量處記載不同，致主文之
    記載與理由之說明，互相齟齬，亦有未當。被告趙能賢上訴
    意旨，以原審量刑過重，指摘原判決不當，為無理由；檢察
    官上訴意旨，以被告所犯非法持有可發射子彈具有殺傷力之
    改造手槍罪部分，主文之記載與理由之說明不符，指摘原判
    決不當，為有理由；且原判決亦有上開可議之處；自應由本
    院將原判決關於被告趙能賢非法持有空氣槍、非法持有可發
    射子彈具有殺傷力之改造手槍部分及其定應執行刑撤銷改判
    。爰審酌被告趙能賢明知持有具有殺傷力之空氣槍、改造手
    槍，有危害他人安全之虞，法律嚴禁私人持有，並斟酌空氣
    槍係運用氣體動力擊發彈丸，而改造手槍裝有金屬槍管，可
    擊發子彈，殺害力程度較大等一切具體情狀，就其持有空氣
    槍部分，量處有期徒刑3 年2 月；併科罰金新臺幣100,000
    元，罰金如易服勞役，以1000元折算1 日；就其持有改造手
    槍部分，量處有期徒刑3 年6 月；併科罰金新臺幣120,000
    元，罰金如易服勞役，以1000元折算1 日。扣案空氣槍壹枝
    （槍枝管制編號0000000000號）、仿BERETTA 廠92FS型改造
    手槍壹枝（槍枝管制編號0000000000號；含彈匣1 個) ，均
    具有殺傷力，且均係屬違禁物，已如前述，爰均依刑法第38
    條第1 項第1 款之規定宣告沒收之，並在被告趙能賢持有各
    該扣案物之罪項下，分別宣告沒收，另扣案CO2 鋼瓶11瓶、
    鋼珠1 包，為被告趙能賢所有且供該空氣槍製造動力發射及
    使用之物，業據被告趙能賢原審法院審理時供述在卷（原審
    法院卷第260 頁），併依刑法第38條第1 項第2 款規定，於
    被告趙能賢持有空氣槍罪項下，宣告沒收。
  (二)原審就被告趙能賢持有子彈，暨轉讓子彈部分，因依槍砲彈
    藥刀械管制條例第12條第2 項、第4 項之規定，並審酌被告
    趙能賢明知持有子彈，有危害他人安全之虞，法律嚴禁私人
    持有，並斟酌其持有子彈及轉讓子彈數量非多等一切具體情
    狀，就其持有子彈部分，量處有期徒刑7 月，併科罰金新臺
    幣30,000元，並諭知罰金如易服勞役，以1000元折算1 日；
    就轉讓子彈部分，處有期徒刑8 月，併科罰金新臺幣40,000
    元，及諭知罰金如易服勞役，以1000元折算1 日。扣案之子
    彈伍顆，均具有殺傷力，且係屬違禁物，已如前述，均依刑
    法第38條第1 項第1 款之規定宣告沒收之，並在被告趙能賢
    持有各該扣案物之罪項下，宣告之；認事用法，核無不合，
    量刑亦屬妥適。檢察官就此部分上訴意旨，以被告趙能賢持
    有子彈，暨轉讓子彈2 罪，應依高低度行為沒收之法理，僅
    論以一個轉讓子彈罪云云，指摘原判決不當，為無理由；被
    告趙能賢上訴意旨，以原審量刑過重，指摘原判決此部分不
    當，亦無理由；均應予駁回。
七、被告陳彥成寄藏可發射子彈具有殺傷力之改造手槍及持有子
    彈部分（即犯罪事實欄六所示部分）：
  (一)原審就被告陳彥成持有子彈部分據以論罪科刑，固非無見。
    惟按被告陳彥成此部分於偵查中自白，並供述來自趙能賢，
    因而查獲，應依法減輕其刑，原判決就此部分未減輕其刑，
    尚有未洽。被告上訴意旨，執此指摘原判決此部分不當，為
    有理由，自應由本院將原判決關於被告陳彥成非法持有子彈
    部分，及其定應執行刑撤銷改判。爰審酌被告陳彥成明知持
    有子彈，有危害他人安全之虞，法律嚴禁私人持有，參以被
    告自趙能賢處持有子彈之時間，僅在查獲前數小時而已，且
    所持有子彈僅2 顆，數量非多等一切具體情狀，量處有期徒
    刑4 月，併科罰金新臺幣20,000元，並諭知罰金如易服勞役
    ，以1000元折算1 日。另扣得子彈2 顆，均經採樣試射完畢
    ，有高雄市政府新興分局扣押物品清單（其中記載編號5 扣
    得子彈5 顆及編號6 扣得子彈2 顆，依被告趙能賢自承取得
    7 顆子彈，轉讓2 顆給被告陳彥成，此為被告陳彥成所坦認
    ，足認編號6 扣得子彈2 顆為被告陳彥成持有，而其備註欄
    記載，該2 顆子彈均採樣試射，足認被告陳彥成所持有之子
    彈2 顆，均已試射完畢）在卷可憑（偵字第32177 號卷第20
    4 頁），業已滅失，爰不予宣告沒收。
  (二)原審因依槍砲彈藥刀械管制條例第8 條第4 項之規定，並審
    酌被告陳彥成明知持有具有殺傷力之改造手槍，有危害他人
    安全之虞，法律嚴禁私人持有，參以被告寄贓具殺傷力改造
    手槍之時間長達半年等一切具體情狀，就其寄藏改造手槍部
    分，量處有期徒刑3 年4 月；併科罰金新臺幣100,000 元，
    及諭知罰金如易服勞役，以1000元折算1 日；及敘明扣案仿
    BERETTA 廠M9型改造手槍壹枝（槍枝管制編號0000000000
    號；含彈匣1 個) 具殺傷力，業如前述，係違禁物，不問屬
    於犯人與否，應依刑法第38條第1 項第1 款之規定沒收，在
    被告陳彥成持有改造手槍罪項下，宣告沒收；認事用法，核
    無不合，量刑亦屬妥適，被告陳彥成上訴意旨，以原審量刑
    過重，及此部分供出來源因而查獲應依法減輕其刑云云，指
    摘原判決不當，為無理由，應予駁回。
八、被告趙能賢部分定執行刑：
    被告上開撤銷改判部分，即犯未經許可，持有空氣槍部分，
    所處有期徒刑3 年2 月，併科罰金新臺幣10萬元，罰金如易
    服勞役，以新臺幣1000元折算1 日，扣案空氣槍1 枝（槍枝
    管制編號0000000000號）、CO2 鋼瓶11瓶、鋼珠1 包，均沒
    收；犯非法持有可發射子彈具有殺傷力之改造手槍部分，所
    處有期徒刑3 年6 月，併科罰金新臺幣12萬元，罰金如易服
    勞役，以新臺幣1000元折算1 日，扣案仿BERETTA 廠92FS型
    改造手槍1 枝（含彈匣壹個；槍枝管制編號0000000000號）
    沒收；及上訴駁回部份，即犯攜帶兇器竊盜罪（汽車部分）
    共2 罪部分，所各處有期徒刑1 年2 月；共同犯攜帶兇器竊
    盜罪（車牌部分）共4 罪部分，所各處有期徒刑8 月；共同
    犯搶奪罪，所處有期徒刑1 年4 月；結夥三人攜帶兇器毀越
    安全設備搶奪罪，所處有期徒刑2 年6 月，扣案棉質手套壹
    雙沒收；犯非法持有子彈罪，所處有期徒刑7 月，併科罰金
    新臺幣3 萬元，罰金如易服勞役，以新臺幣1000元折算1 日
    ，扣案子彈5 顆均沒收；犯非法轉讓子彈罪，所處有期徒刑
    8 月，併科罰金新臺幣4 萬元，罰金如易服勞役，以新臺幣
    1000元折算1 日；應定其執行刑為有期徒刑10年，併科罰金
    新臺幣20萬元，罰金如易服勞役，以新臺幣1000元折算1 日
    ，扣案棉質手套1 雙、空氣槍1 枝（槍枝管制編號00000000
    00號）、CO2 鋼瓶壹拾1 瓶、鋼珠1 包、仿BERETTA 廠92FS
    型改造手槍1 枝（含彈匣壹個）（槍枝管制編號0000000000
    號）、子彈5 顆，均沒收。
九、被告陳彥成定應執行刑：
    陳彥成上開撤銷改判部分所處之刑，即非法持有子彈部分，
    所處有期徒刑4 月，併科罰金新臺幣20,000元，罰金如易服
    勞役，以1000元折算1 日；與上訴駁回關於共同犯攜帶兇器
    竊盜罪（汽車部分）共2 罪部分，所各處有期徒刑1 年；共
    同犯攜帶兇器竊盜罪（車牌部分）共4 罪部分，所各處有期
    徒刑7 月；共同犯搶奪罪，所處有期徒刑1 年2 月；結夥三
    人攜帶兇器毀越安全設備搶奪罪，所處有期徒刑2 年4 月，
    扣案棉質手套1 雙沒收；非法寄藏可發射子彈具殺傷力之改
    造手槍，所處有期徒刑3 年4 月，併科罰金新臺幣10萬元，
    罰金如易服勞役，以新臺幣1000元折算1 日，扣案仿BERETT
    A 廠M9型改造手槍1 枝（含彈匣1 個；槍枝管制編號000000
    0000號）沒收。應定其執行刑為有期徒刑6 年10月，併科罰
    金新臺幣10萬元，罰金如易服勞役，以新臺幣1000元折算1
    日，扣案棉質手套1 雙、仿BERETTA 廠M9型改造手槍1 枝（
    含彈匣壹個，槍枝管制編號0000000000號），均沒收。
據上論結，應依刑事訴訟法第368 條、第369 條第1 項前段、第
364 條、第299 條第1 項前段、第300 條，槍砲彈藥刀械管制條
例第8 條第4 項、第12條第4 項、第18條第4 項、刑法第2 條第
1 項後段、第47條、第41條第1 項、第42條第3 項、第38條第1
項第1 款、第2 款、第51條第5 款、第7 款、第9 款，判決如主
文。
本案經檢察官孫小玲到庭執行職務。
中    華    民    國   100    年    11    月    10    日
                刑事第五庭    審判長法  官  曾永宗
                                    法  官  鍾宗霖
                                    法  官  任森銓
以上正本證明與原本無異。
趙能賢、陳彥成竊盜部分、不得上訴。
其餘部分，如不服本判決應於收受本判決後10日內向本院提出上
訴書狀，其未敘述上訴理由者，並得於提起上訴後10日內向本院
補提理由書狀（應附繕本）。
林志融部分得上訴。
孫素瑩、張簡明洞部分不得上訴。
中    華    民    國   100    年    11    月    10    日
                                    書記官  呂素珍
附錄本判決論罪科刑法條：
刑法第321條
犯竊盜罪而有左列情形之一者，處6 月以上、5 年以下有期徒刑
：
一、於夜間侵入住宅或有人居住之建築物、船艦或隱匿其內而犯
    之者。
二、毀越門扇、牆垣或其他安全設備而犯之者。
三、攜帶兇器而犯之者。
四、結夥三人以上而犯之者。
五、乘火災、水災或其他災害之際而犯之者。
六、在車站或埠頭而犯之者。
前項之未遂犯罰之。
刑法第325條第1項
意圖為自己或第三人不法之所有，而搶奪他人之動產者，處6 月
以上5 年以下有期徒刑。
刑法第326條第1項
犯前條第1 項之罪，而有第321 條第1 項各款情形之一者，處1
年以上7 年以下有期徒刑。
刑法第349條第1項、第2項
收受贓物者，處3 年以下有期徒刑、拘役或5 百元以下罰金。
搬運、寄藏、故買贓物或為牙保者，處5 年以下有期徒刑、拘役
或科或併科1 千元以下罰金。
槍砲彈藥刀械管制條例第8 條第4 項
未經許可，持有、寄藏或意圖販賣而陳列第1項所列槍枝者，處
 3年以上10年以下有期徒刑，併科新臺幣700萬元以下罰金。
槍砲彈藥刀械管制條例第12條第2 項、第4 項
未經許可，轉讓、出租或出借子彈者，處6 月以上5 年以下有期
徒刑，併科新台幣300 萬元以下罰金。
未經許可，持有、寄藏或意圖販賣而陳列子彈者，處5 年以下有
期徒刑，併科新台幣300 萬元以下罰金。
附表：
┌──┬────────┬─────────┐
│編號│物  品  名  稱  │數量              │
├──┼────────┼─────────┤
│1   │削尖T型扳手     │5支               │
├──┼────────┼─────────┤
│2   │鐮刀            │1支               │
├──┼────────┼─────────┤
│3   │工具1批         │7枝               │
├──┼────────┼─────────┤
│4   │大鐵剪          │2支               │
├──┼────────┼─────────┤
│5   │車牌號碼D7-1109 │1張               │
│    │號保險卡        │                  │
├──┼────────┼─────────┤
│6   │短衣短褲        │各2件             │
├──┼────────┼─────────┤
│7   │棉布手套        │1雙               │
├──┼────────┼─────────┤
│8   │工具包          │1組               │
├──┼────────┼─────────┤
│9   │金飾展示架      │2個               │
├──┼────────┼─────────┤
│10  │0000000000行動電│1張               │
│    │話卡            │                  │
├──┼────────┼─────────┤
│11  │遠傳3G門號卡    │1張               │
├──┼────────┼─────────┤
│12  │遠傳3G門號易付卡│1張               │
├──┼────────┼─────────┤
│13  │0000000000行動電│1支               │
│    │話              │                  │
├──┼────────┼─────────┤
│14  │LG行動電話      │1支               │
├──┼────────┼─────────┤
│15  │諾基亞N97 行動電│1支               │
│    │話              │                  │
├──┼────────┼─────────┤
│16  │諾基亞E99 行動電│1支               │
│    │話              │                  │
├──┼────────┼─────────┤
│17  │BENQ行動電話    │1支               │
└──┴────────┴─────────┘